# 陈老师请教关于同一控制下调整分录的问题

提问人：路七七 时间：2013-03-10 21:44:49
假设A公司于 2012 年 6 月出资 600 收购B公司，系同一控制下收购，收购日B公司净资产为 600 。 则合并日编制合并报表的期初数，（假设A公司期初的净资产构成为实收资本 200 ，资本公积 300 ，未分配利润 300 ；B公司期初的净资产为实收资本 100 ，资本公积200 ，未分配利润 200 ） 则 合并报表上期初净资产构成应该是 实收资本 200 ；资本公积 300+200+100 ，未分配利润 300+200 合并日编制合并报表期末数（假设A公司在合并日的净资产构成为实收资本 200 ，资本公积 300 ，未分配利润 400 ；B公司在合并日净资产的实收资本 100 ，资本公积 200 ，未分配利润300.），合并报表上净资产构成应该是 实收资本 200 未分配利润 700 问题：合并日的资本公积：我觉得应该是 期初合并报表的资本公积（ 600 ）-期初因同一控制下合并增加的资本公积（200+100）-期初到合并日之间B公司的净利润（ 100 ）。但是怎么很多人都觉得这个数应该是期初合并报表的资本公积（ 600 ）-期初因同一控制下合并增加的资本公积（200+100）

回答人：chenyiwei
合并日合并报表层面的资本公积＝期初合并资本公积 600 －本期因同一控制下企业合并支付的现金对价 600 ＝ 0 。 期初到合并日之间B公司的净利润也应当恢复到合并报表的未分配利润中。

提问人：路七七 时间：2013-03-11 09:02:39
回复 chenyiwei 的帖子
陈老师 您说应该减去本期支付的对价 600 ，但期初的合并资本公积并未包含期初被合并公司的未分配利润 200 呀？期初被合并公司的未分配利润 200 是直接加到母公司的未分配利润里面去的。所以，您的方法做出来和我的差异 200 应该就是期初被合并公司的未分配利润 200 吧

回答人：chenyiwei
应无差异。期初合并资本公积 600 ＝A公司自身资本公积 300 ＋B公司实收资本 100 ＋B公司资本公积 200 。B的未分配利润直接加到合并未分配利润中。